臺灣臺中地方法院宣示判決筆錄　　　　　96年度訴字第1832號
公　訴　人　臺灣臺中地方法院檢察署檢察官
被　　　告　甲○○
指定辯護人　本院公設辯護人蔡育萍
上列被告因違反毒品危害防制條例案件，經檢察官提起公訴（96
年度毒偵字第2350號、第2378號），及移送併辦（96年度毒偵字
第2880號、第3856號、第3866號）後，聲請改依協商程序判決，
本院於中華民國96年9月29日下午4時30分許，在本院第14法庭宣
示判決，出席職員如下：
　　　　　法　官　林世民
　　　　　書記官　紀俊源
　　　　　通　譯
法官起立朗讀判決主文、犯罪事實要旨、處罰條文、附記事項，
及告以上訴限制、期間並提出上訴狀之法院，且諭知記載其內容
：
一、主    文：
    甲○○施用第一級毒品，累犯，處有期徒刑捌月。扣案如附
    表所示之第一級毒品海洛因均沒收銷燬之；又施用第二級毒
    品，累犯，處有期徒刑伍月。應執行有期徒刑拾壹月。扣案
    如附表所示之第一級毒品海洛因，均沒收銷燬之。
二、犯罪事實要旨：
    甲○○前因詐欺案件，經本院以95年度中簡字第1054號判處
    有期徒刑3月確定，甫於民國（下同）96年1月14日徒刑執行
    完畢。另因施用毒品案件，經送觀察、勒戒後，認無繼續施
    用毒品傾向，於95年5月4日釋放出所，並由臺灣臺中地方法
    院檢察官於95年5月3日以95年度毒偵字第167 號為不起訴處
    分確定。詎其仍不知悔改，於前開觀察勒戒執行完畢後5 年
    內，復基於施用第一級毒品之犯意，自96年2 月底某日起至
    96 年4月29日17時被查獲時止，在臺中縣太平市○○路26巷
    2號10樓之2其住處內、臺中縣豐原市某不知名加油站廁所U
    處，將第一級毒品海洛因置於注射針筒內，再以水稀釋混合
    後，注射於身體血管內之方式，反覆施用第一級毒品海洛因
    多次。嗣為警先後於下列時、地查獲：96年4月17日12時
    30分許，為警在臺中縣豐原市○○路196 號前查獲，並據警
    方徵得其同意，於96年4月17日14時10分許，採尿送驗結果
    呈嗎啡陽性反應，當場扣得第一級毒品海洛因15小包（驗餘
    淨重2.11公克、空包裝總重3.69公克）。96年4月20日16
    時45許，在臺中縣豐原市○○○路59巷口查獲，並據警方徵
    得其同意，於96年4月20日18時45分許，採尿送驗結果呈嗎
    啡陽性反應，當場扣得第一級毒品海洛因22小包（驗餘淨重
    2.97公克、空包裝總重5.01公克）。96年4月29日17時許
    ，在臺中縣神岡鄉○○村○○路456巷口前查獲，並據警方
    徵得其同意，於96年4月29日20時31分許，採尿送驗結果呈
    嗎啡陽性反應，當場扣得第一級毒品海洛因3小包（驗餘含
    袋及標籤各重0.4053公克、0.3530公克、0.3549公克，因鑑
    驗耗損0.01公克）等物。又基於施用第二級毒品甲基安非他
    命之犯意，於96年4月29日經警採尿時回溯4日內之某時，在
    不詳地點、以不詳方式，施用第二級毒品甲基安非他命1 次
    ，嗣於96年4月29日17時許為警查獲，並據警方徵得其同意
    後隨即採尿送驗結果呈甲基安非他命陽性反應。
三、處罰條文：
    毒品危害防制條例第10條第1項、第2項、第18條第1項前段
    、刑法第11條、第47條第1項、第51條第5款。
四、協商判決除有刑事訴訟法第455條之4第1項第1款於本訊問程
    序終結前，被告撤銷協商合意或檢察官撤回協商聲請者；第
    2款被告協商之意思非出於自由意志者；第4款被告所犯之罪
    非第455條之2第1項所定得以協商判決者；第6款被告有其他
    較重之裁判上一罪之犯罪事實者；第7 款法院認應諭知免刑
    或免訴、不受理者情形之一，及違反同條第2 項「法院應於
    協商合意範圍內為判決；法院為協商判決所科之刑，以宣告
    緩刑或二年以下有期徒刑、拘役或罰金為限」之規定者外，
    不得上訴。
五、如有上開可得上訴情形，得自收受宣示判決筆錄送達之日起
    10 日內，向本院提出上訴書狀，上訴於第二審法院。
中　　華　　民　　國　　96　　年　　9 　　月　　29　　日
                  臺灣台中地方法院刑事第14庭
                            法  官  林世民
                            書記官  紀俊源
以上正本證明與原本無異。
                            書記官  紀俊源
中　　華　　民　　國　　96　　年　　9 　　月　　29　　日
┌────────────────────────────────────────┐
│附表                                                                            │
├──┬────────┬──────┬─────────┬───────────┤
│編號│ 應 沒 收 之 物 │查 獲 時 間 │ 查  獲  地  點   │  備    註            │
├──┼────────┼──────┼─────────┼───────────┤
│ 1. │第一級毒品海洛因│96年4月17日 │臺中縣豐原市○○路│1.96年毒偵字第2378號。│
│    │15小包（驗餘淨重│            │196 號前          │2.法務部調查局96年5 月│
│    │2.11公克，空包裝│            │                  │  18日調科壹字第096230│
│    │總重3.69公克）  │            │                  │  43320號鑑定書。     │
├──┼────────┼──────┼─────────┼───────────┤
│ 2. │第一級毒品海洛因│96年4月20日 │臺中縣豐原市圓環南│1.併辦案號：96年毒偵字│
│    │22小包（驗餘淨重│            │路59巷口          │  第2880號。          │
│    │2.97公克、空包裝│            │                  │2.法務部調查局96年5月 │
│    │總重5.01公克）  │            │                  │  11日調科壹字第096230│
│    │                │            │                  │  41940號函（來文字號 │
│    │                │            │                  │  應更正為中縣豐警偵字│
│    │                │            │                  │  第0000000000號）。  │
├──┼────────┼──────┼─────────┼───────────┤
│ 3. │第一級毒品海洛因│96年4月29日 │臺中縣神岡鄉豐洲村│1.96年偵字第2350號。  │
│    │3 小包（驗餘含袋│            │豐洲路456 巷前    │2.行政院衛生署草屯療養│
│    │及標籤各重0.4053│            │                  │  院草療鑑字第09600030│
│    │公克、0.3530公克│            │                  │  51號鑑定書。        │
│    │、0.3549公克，因│            │                  │                      │
│    │鑑驗耗損0.01公克│            │                  │                      │
│    │）              │            │                  │                      │
└──┴────────┴──────┴─────────┴───────────┘
